臺灣高等法院交通事件裁定　　　　　 100年度交抗字第719號
抗　告　人
即受處分人　陳欣喨
上列抗告人因違反道路交通管理處罰條例案件，不服臺灣台北地
方法院，中華民國100年5月31日所為100年度交聲字第1195號裁
定（原處分案號：台北市交通事件裁決所北市裁罰字第裁22-1AF
808447號），提起抗告，本院裁定如下：
    主  文
抗告駁回。
    理  由
一、原裁定意旨略以：異議人即受處分人陳欣喨於民國（下同）
    100年3月22日11時49分許，將其所有之車牌號碼127-CUP號
    重型機車停放在臺北市○○路○段51巷1號前標繪紅色禁止臨
    時停車紅色實線處所，經原舉發單位即臺北市停車管理工程
    處交通助理員鄒玉珊以科學儀器相機取得證據資料，並掣單
    逕行舉發等情，為受處分人所不爭執。受處分人雖以前開停
    車處所並無「禁止臨時停車」之標誌，且交通助理員未具交
    通警察資格，不得執行公權力掣單舉發違規等詞置辯。惟按
    「道路交通管理之稽查，違規紀錄，由交通勤務警察，或依
    法令執行交通稽查任務人員執行之。前項稽查，得由交通助
    理人員協助執行，其稽查項目為違規停車者，並得由交通助
    理人員逕行執行之。」，道路交通管理處罰條例第7條定有
    明文，本件舉發人既為台北市停車管理處之交通助理人員，
    其就違規停車之事項，依法當然有權舉發。又依道路交通標
    誌標線號誌設置規則第169條規定，主管機關指示用路人禁
    止臨時停車路段，僅以劃設紅色實線為已足，是否標繪紅色
    「禁止臨時停車」標字，乃主管機關依法裁量之範圍，尚非
    必要，主管機關雖未在該處所路面上加繪「禁止臨時停車」
    之紅色標字，或認該路段之禁止時間無縮短必要，自無庸以
    標誌及附牌標示之舉，均係道路主管機關得於法令授權範圍
    內，基於權責對於各項行政措施事項，所為之具體裁量、規
    劃，尚無違背法令或明顯矛盾、錯誤之處，自不得由民眾任
    憑己意、主觀認定是項措施是否合理、是否遵循，作為免責
    之理由。本件受處分人確有前揭違規行為，原審因認原處分
    機關裁處受處分人罰鍰新台幣（下同）600元，核無違誤，
    本件異議為無理由，應予駁回等語。
二、抗告意旨略以：原處分機關及原裁定均認未具交警合格訓練
    資格之停管處員工能執行交警職權，其草率舉發本有嚴重瑕
    疵，顯然有違法學上合理邏輯。又事關人民權益，若該路段
    確實禁止臨時停車，應明立標誌或於路面上加繪「禁止臨時
    停車」等字樣，法律豈能任由單方主管機關於事後認定該舉
    發路段是否禁止臨時停車，以決定是否需要加設標誌。況本
    件舉發路段為偏僻小巷，又非如重要地點明立「禁止臨時停
    車」標誌，可證明該處臨時暫停應採「原則許可，例外禁止
    」，本件臨停不足1分鐘且車未上鎖，卻遭未具交警資格之
    停管處員工濫權舉發，洵為不當，應屬無效云云。
三、按汽車在禁止臨時停車處所不得停車；汽車駕駛人在禁止臨
    時停車處所停車者，處600元以上1200元以下罰鍰，道路交
    通安全規則第112條第1項第1款及道路交通管理處罰條例第
    56條第1項第1款分別定有明文。又按禁止臨時停車線之標線
    為紅色實線，係用以指示禁止臨時停車路段，以劃設於道路
    緣石正面或頂面為原則，無緣石之道路得標繪於路面上，距
    路面邊緣以30公分為度，道路交通標誌標線號誌設置規則第
    169條第1項、第2項復有明文規定。
四、經查：
  (一)本件抗告人即受處分人將其所有之車號127-CUP號重型機車
    ，於前揭時、地，停放於劃有紅色禁止臨時停車標線之路段
    等情，業據抗告人坦承不諱，並有採證照片1紙在卷可稽，
    觀諸違規採證照片所示，本件舉發路段左右2側路面邊緣均
    繪有連續延伸之禁止停車紅實線，抗告人前開車輛確有在紅
    色實線路段停車之情形甚明。
  (二)按道路交通管理之稽查，違規紀錄，由交通勤務警察或依法
    令執行交通稽查任務人員執行之。前項稽查，得由交通助理
    人員協助執行，其稽查項目為違規停車者，並得由交通助理
    人員逕行執行之，道路交通管理處罰條例第7條第1項、第2
    項前段定有明文。故針對違規停車之交通違規事件，交通勤
    務警察、依法令執行交通稽查任務人員或交通助理人員就違
    規紀錄均有執行之權，不以違規現場執行交通勤務之警察為
    限。而關於交通助理員之設置與職權，交通助理人員管理辦
    法第3條、第4條訂有明文規定：「交通助理人員由內政部警
    政署國道公路警察局、直轄市、縣 (市)政府警察局、交通
    局或相關機關，依據交通狀況及執行交通稽查實際需要僱用
    之。」、「交通助理人員除得逕行執行違規停車稽查外，並
    得協助執行道路交通管理之稽查，其工作項目如下：一、疏
    導道路交通。二、維持停車秩序。三、整理車站交通秩序。
    四、提供交通服務。五、排除道路障礙。六、執行其他道路
    交通稽查。」，同法第1條並規定，本辦法係依道路交管理
    處罰條例第7條第2項規定訂定之。查前開辦法係對於交通助
    理人員之設置、管理與職權等所設之規定，並未涉及關於人
    民之權利義務，非屬中央法規標準法第五條各款規定應以法
    律定之之事項，且係內政部與交通部基於法律（即道路交通
    管理處罰條例第7條第2項）之授權所發布，核屬中央法規標
    準法第3條所稱之命令，而其內容，並未牴觸憲法或法律，
    自有拘束之效力。又汽車駕駛人違規停車而駕駛人不在場，
    當場不能或不宜攔截製單舉發者，得對汽車所有人逕行舉發
    處罰。前項逕行舉發，應記明車輛牌照號碼、車型等可資辨
    明之資料，查明汽車所有人姓名或名稱、住址後，製單舉發
    處罰之，同條例第7條之2亦有明定。本件抗告人就其在舉發
    單所載時地有違規停車之事實並不爭執，是交通助理員掣發
    舉發違規單據之行為，並無任何違法可言，抗告人以交通助
    理員非交通警察，其僅臨時停車未達1分鐘，助理員所為舉
    發不當云云，容有誤會。
  (三)又道路交通安全規則第112條第1項第1款規定，禁止臨時停
    車處所不得停車。而依道路交通標誌標線號誌設置規則第
    149條第1項第1款第5目、第169條之規定「紅實線設於路側
    ，用以禁止臨時停車。」、「禁止臨時停車線，用以指示禁
    止臨時停車路段，以劃設於道路緣石正面或頂面為原則，無
    緣石之道路得標繪於路面上，距路面邊緣以30公分為度。本
    標線為紅色實線，線寬除設於緣石，正面者以緣石高度為準
    外，其餘皆為10公分。本標線得加繪紅色「禁止臨時停車」
    標字，30公分正方，每字間隔30公分，沿本標線每隔20公尺
    至50公尺橫寫一組。本標線禁止時間為全日24小時，如有縮
    短之必要時，應以標誌及附牌標示之。」，同法第79條復規
    定「禁止臨時停車標誌『禁２６』，用以告示不得臨時停車
    ，其限制條件得以附牌說明之。設於禁止臨時停車路段。已
    設有禁止臨時停車線者，得免設之。」可知劃設於路面邊緣
    之紅色實線，其意義代表「禁止臨時停車」，其禁止時間則
    除有縮短必要而另以標誌或附牌標示之外，應為「24小時」
    ，別無其他例外，且已劃設有禁止臨時停車線者，得免設禁
    止臨時停車之標誌。本件舉發路段繪有禁止臨時停車之紅色
    實線，業如前述，依採證相片所示，該處既無加設縮短禁止
    時間之標誌或附牌，即代表該路段係24小時均禁止臨時停車
    ，抗告意旨辯稱本件舉發路段未設立禁止標誌，應採「原則
    許可、例外禁止」云云，洵屬無據。
  (四)綜上所述，本件抗告人機車停放之處既劃設有紅色禁止臨時
    停車之紅色實線，依上開規定，抗告人本不應於該地點停車
    ，致影響周圍道路行車通暢，其僅為貪圖一己方便，任意停
    放車輛，妨害其他車輛通行，違規事證明確，堪以認定。原
    裁定認原處分機關依法裁處，並無違誤，而駁回抗告人於原
    審之異議，經核尚無不合，抗告人仍執陳詞，任意指摘原裁
    定不當，所辯顯不足採，其抗告為無理由，應予駁回。
五、據上論斷，應依道路交通事件處理辦法第25條、刑事訴訟法
    第412條，裁定如主文。
中    華    民    國   100    年    9     月    16    日
                    刑事第五庭審判長法  官  王敏慧
                                    法  官  崔玲琦
                                    法  官  劉秉鑫
以上正本證明與原本無異。
不得再抗告。
                                    書記官  丁淑蘭
中    華    民    國   100    年    9     月    19    日